最高法院民事判決　　　　　　　一○○年度台上字第三七一號
上　訴　人　林 隆 義
　　　　　　林 隆 裕
　　　　　　林 隆 櫻
　　　　　　林 靜 淨
　　　　　　林 隆 盛
　　　　　　林 隆 元
　　　　　　劉林靜竹
　　　　　　黃林隆珠
共　　　同
訴訟代理人　徐 揆 智律師
　　　　　　林 幸 慧律師
被 上訴 人　莊 志 宏
上列當事人間請求返還不當得利等事件，上訴人對於中華民國九
十九年十一月二十二日台灣高等法院再審判決（九十九年度再字
第三九號），提起上訴，本院判決如下：
    主  文
上訴駁回。
第三審訴訟費用由上訴人負擔。
    理  由
本件上訴人主張原審九十七年度重上更(一)字第一○二號確定判決
有民事訴訟法第四百九十六條第一項第十三款所定事由，對之提
起再審之訴。原審以：被上訴人於前訴訟第一審程序提出航照圖
，並由法官命王達公司之實際負責人郭福基及台揚公司之高秀祝
指認其承租之位置，可見坐落台北市○○區○里○段○○○段四
一二、四一二－三、四一二－五、四一二－六、四一二－七、四
一二－八、四一二－九、四一二－二四、四一二－二五、四一二
－二六、四一二－二七、四一二－二八、四一二－二九、四一二
－三○、四一二－三一、四一二－三二、四一二－三三、四一二
－三八地號及同段羊稠小段三○、三○－一、三○－二、三○－
三、三二、三二－一、三三地號等二十五筆土地（下稱系爭土地
）之航照圖在前訴訟第一審程序時即已存在。又前訴訟程序之被
告即上訴人之被繼承人林長標為訴外人曹阿河、曹忠原聲請調解
事件之相對人，對於上訴人所提台北市內湖區調解委員會通知及
聲請調解書之存在，要難謂為不知。而林長標生前並未提出聲請
調解書，為其承受訴訟人之上訴人復未舉證證明其於前訴訟程序
不能使用上開航照圖、台北市內湖區調解委員會通知及聲請調解
書，自與民事訴訟法第四百九十六條第一項第十三款所謂發現未
經斟酌之證物或得使用該證物不符。況曹阿河、曹忠原主張林長
標使用系爭土地逾其應有部分，與被上訴人依兩造間之信託契約
請求上訴人給付信託利益無涉，且林長標在前訴訟第二審程序亦
迭次表明使用系爭土地逾應有部分十分之三，係其與該等土地共
有人曹阿河家族間之問題，是上訴人所提航照圖、台北市內湖區
調解委員會通知及聲請調解書縱經斟酌，亦不能使其受較有利益
之裁判，為其心證之所由得。因而駁回上訴人再審之訴，經核於
法並無違誤。上訴論旨，係就原審取捨證據、認定事實之職權行
使，指摘原判決不當，聲明廢棄，非有理由。
據上論結，本件上訴為無理由。依民事訴訟法第四百八十一條、
第四百四十九條第一項、第七十八條，判決如主文。
中    華    民    國  一○○  年    三    月   十七   日
                      最高法院民事第四庭
                          審判長法官  劉  福  來  
                                法官  陳  重  瑜  
                                法官  吳  麗  女  
                                法官  鄭  雅  萍  
                                法官  簡  清  忠  
本件正本證明與原本無異
                                      書  記  官  
中    華    民    國  一○○  年    三    月  二十九  日
                                                      Q